# 有关递延所得税资产或递延所得税负债转回

提问人：xuzhenm 时间：2017-04-18 22:18:18
陈版:您好:在非同一控制下的企业合并，在购买日（假设 1 月 1 日）的时候，我存货、固定资产评估增值，其中，存货账面价值 1200万，存货评估增值 100 万；固定资产账面价值 850 万，固定资产评估增值 80 万；应收账款账面价值 1000 万，应收账款评估减值，评估减值 80 万；发生了预计负债，预计负债评估增值 30 万，我在购买日的时候做的调整分录如下:
借:存货（评估增值部分） 100 万 借:固定资产（评估增值部分） 80 万 借:递延所得税资产 （ 80 25%+30 25%）27.5 贷:应收账款（评估减值） 80 万 贷:递延所得税负债 45 万 （100+80）*25% 贷:资本公积—其他资本公积 82.5万那我在 12 月 31 日资产负债表日，假设我存货对我销售了1/2，账面结转成本 600 万，应收账款收回来 680 万，假设固定资产按平均年限法提折旧，没有残值，预计使用年限 10 年，预计负债发生了，那年底我怎么编调整分录；怎么做递延所得税的转回?

回答人：chenyiwei
上述各项暂时性差异随着资产的折旧、摊销和成本结转逐步转回时，对应的递延所得税资产／负债转回分录的对应科目是“所得税费用——递延所得税费用”而不是资本公积或者商誉。

提问人：xuzhenm 时间：2017-04-19 06:48:11
我这里的资本公积是账面调公允的；另外，递延所得税资产或负债转回是按照比例转回的吗?比如，到 12 月 31 日，存货销售了一半，购买日（ 1 月 1 日）评估增值 100 万，购买日确认了 25 万的递延所得税负债，那在年末 12 月 31 日，递延所得税负债转回的时候是按12.5万转回吗?

回答人：chenyiwei
按比例转回。另外，转回时应调整所得税费用中的递延所得税费用，不能调整资本公积。